臺灣高等法院刑事判決　　　　　　　　 95年度上訴字第272號
上　訴　人
即　被　告　乙○○
選任辯護人　劉世興律師
選任辯護人　陳傳中律師
上　訴　人
即　被　告　丁○○
選任辯護人　陳棋銘律師
上列上訴人因毒品危害防制條例等案件，不服臺灣桃園地方法院
93年度訴字第1322號，中華民國94年11月30日第一審判決（起訴
案號：臺灣桃園地方法院檢察署92年度偵字第15206號），提起
上訴，本院判決如下：
    主  文
上訴駁回。
    事  實
一、乙○○明知MDA業經毒品危害防制條例列為第二級毒品，不
    得非法持有及販賣，又明知姓名、年籍不詳綽號「馬伯」之
    成年男子在從事販賣第二級毒品MDA 之行為，並已與丁○○
    （涉犯販賣毒品罪嫌部分詳如後述）達成買賣MDA 毒品之合
    意，欲販賣MDA毒品乙事，竟仍基於與綽號「馬伯」之人販
    賣MDA之共同故意，於91年11月間某日，接受指示，與丁○○聯絡交付MDA毒品事宜並負責送交毒品，嗣因丁○○於91
    年11月20日凌晨，在其位於桃園縣中壢市○○○街43之3號5
    樓住處為警持搜索票查獲如附表二、三所示毒品，經警員授
    意撥打電話與乙○○聯絡，乙○○乃與丁○○約定交付毒品
    地點，迨於91年11月20日凌晨1時30分許，乙○○攜帶綽號
    「馬伯」之人所交付如附表一所示第二級毒品前往丁○○上
    開住處，正準備交付上開毒品之際，即為已在上揭警員查獲
    ，並當場自乙○○身上查獲如附表一所示之含第二級毒品MD
    A成分藥錠。
二、
　(一)丁○○明知MDA、MDMA及大麻，經毒品危害防制條例列為第
    二級毒品，不得持有及販賣，竟基於意圖販賣以營利之概括
    犯意，先於91年下半年間某日，在臺灣地區內某不詳處所，
    以MDA 、MDMA毒品每顆新臺幣（下同）110 元至150 元不等
    之代價，大麻則以不詳金額之代價，向姓名、年籍不詳之成
    年男子同時購入如附表二所示之第二級毒品；又於91年下半
    年間某日與綽號「馬伯」之人達成買受第二級毒品MDA 合意
    後，另約定由丁○○與綽號「馬伯」之人所指示之乙○○聯
    絡交付第二級毒品MDA 毒品事宜，惟丁○○尚未與乙○○聯
    繫取得第二級毒品MDA 之際，即於犯罪事實欄二(三)所示時間
    、地點經警查獲。
  (二)丁○○明知Ketamine亦經毒品危害防制條例列為第三級毒品
    不得販賣，竟意圖販賣以營利，於91年下半年間某日，在臺
    灣地區內某不詳處所，以每1 公克700 元代價，向姓名、年
    籍不詳之成年男子購入如附表三所示之第三級毒品。
  (三)丁○○先後購得上開如附表二、三所示毒品後，及連同其所
    有預備供分裝出售第二級、第三級毒品所用之研磨缽1 組、
    分裝罐1 批及分裝袋1 批等物品，一併將之藏放於其位於桃
    園縣中壢市○○○街43之3 號5 樓住處內，伺機在桃園縣桃
    園市及中壢市地區舞廳內尋找對象販售。嗣警員因接獲線報
    ，對其使用之電話進行監聽後，認涉及犯罪，乃於91年11月
    19日20時30分許，持臺灣板橋地方法院搜索票，前往上址執
    行搜索而查獲，嗣經警員授意丁○○撥打電話與乙○○聯絡
    ，乙○○乃於91年11月20日凌晨1 時30分許，攜帶綽號「馬
    伯」之人所交付如附表一所示第二級毒品前往丁○○上開住
    處，亦為警逮捕，並當場自乙○○身上查扣如附表一所示之
    含第二級毒品MDA 成分藥錠；另於丁○○處住扣得如附表二
    、三所示第二級、第三級毒品及丁○○所有且供預備分裝販
    賣毒品用之研磨缽1 組、分裝罐1 批及分裝袋1 批。
三、案經行政院海岸巡防總局北部地區巡防局報請臺灣板橋地方
    法院檢察署呈請臺灣高等法院檢察署檢察長核轉臺灣桃園地
    方法院檢察署檢察官偵查起訴。
    理    由
一、關於刑求抗辯之理由：
（一）被告乙○○雖辯稱製作警詢筆錄時，若有未依警員意思回
      答，即遭敲打頭部，故警詢筆錄並不實在，而被告丁○○
      則抗辯稱警詢過程中有遭警員以手銬緊靠住雙手之方式刑
      求云云。然查；依證人即查獲本案警員王詔科於原審審理
      中證稱：伊負責製作被告乙○○警詢筆錄，製作過程中並
      沒有毆打被告乙○○，且係依照被告乙○○所述製作等語
      ；證人即本案查獲警員倪登翔於原審審理中證稱：伊負責
      製作被告丁○○警詢筆錄，製作過程中並無人員毆打被告
      丁○○，亦無聽見被告丁○○有說手會痛等語（見原審91
      年11月11日審判筆錄），且觀諸卷附被告乙○○及丁○○
      二人於91年11月20日警訊筆錄及偵查筆錄內容所載，被告
      乙○○為警查獲當日於警訊及移送檢察官進行覆訊時均未
      曾提及有遭刑求之事，反而於同日檢察官為覆訊時對於警
      方移送之犯罪均事實全部承認，被告乙○○辯稱於警詢過
      程中有遭刑求乙節，已不足採信。而被告丁○○雖曾於同
      日檢察官進行覆訊時提及遭警員逼迫承認犯罪，然亦未具
      體說明如何遭警員刑求情節，嗣於原審審理中再對其所辯
      稱之被刑求過程指稱當日有遭警員以手銬緊銬住雙手致手
      部受傷云云，惟被告丁○○經警查獲時，因涉及販賣毒品
      重罪，警員乃以手銬將其制伏並解送警察局，所為實屬逮
      捕被告丁○○過程時，為防止涉案人逃逸或自傷之合法拘
      束人身自由之方式，縱令因此有致被告丁○○手部受傷，
      亦難認為警員之該部分行為即有強暴、脅迫之情事，況遍
      查全卷，均未見被告丁○○提出相關驗傷單據為憑，實難
      僅憑被告丁○○嗣後空言指稱有遭警員刑求即信為真實。
      基此，被告二人於警詢中所供，堪認係出於自由意志所為
      ，該等警詢筆錄均有證據能力。
（二）上訴人丁○○上訴意旨指稱91年11月19日海岸巡防總局北
      部地區巡防局搜索乙○○、丁○○時警方臨場以V8影機拍
      攝整個過程，請求勘驗錄影帶及91年11月20日第1次偵訊
      過程錄影帶乙節（2.調查證據聲請狀），經本院函海
      岸巡防總局北部地區巡防局函覆稱：「乙○○、丁○○等
      2人違反毒品危害防制條例案，於91年11月20日偵訊過程
      時並未同步進行錄影（見該局95年3月8日台北機字第0950
      003163號函），唯對於被告2人警訊之證據能力，已詳如
      上節所述，自不因無錄影帶可勘而影響其證據能力。另經
      本院依事請傳訊證人甲○○、丙○○，雖均附合被告所辯
      ，陳稱有相似刑求之事發生，唯查證人甲○○稱：「我一
      進去（丁○○住宅）之後，警察壓著我，我半蹲在地上，
      所有人都集中在被告丁○○家中的客廳」、「（你當時親
      自目睹見聞警方在被告住宅內採取什麼舉動？）我進去的
      時候，警察在搜東西」、「（你是否嗣後被警方命坐於客
      廳沙發椅子上？）我進去之後手抱頭蹲著，一開始在客廳
      ，後來進去丁○○家和式房間」、「（你是否有見到被告
      被警方帶入主臥室內，嗣後有無聽到什麼聲音？）找到的
      時候，我就沒有看到丁○○，但是我在和式房間裡有聽到
      他在房間慘叫的聲音，但是我沒有看到發生什麼事情。」
      、「警方當天有無用V8在攝影現場？）我沒有注意到，這
      麼久了，我記不清楚」等語，由證人甲○○之證詞中，因
      有聽聞被告丁○○之慘叫聲，但卻又說沒看到發生什麼事
      情。又證人甲○○證稱當時在客廳有六、七個，或五、六
      個人蹲在客廳，後來要他們集中到和式房，到和式房才有
      聽到丁○○的慘叫聲，參以證人邱信祥證稱：「（你大約
      幾點到丁○○住處？）大約八、九點．」、「（抵達的時
      候在場有幾人？）我、丁○○和他兩個孩子。」、「（你
      原本是被警察制服在客廳，後來是因為有壹個人來？）那
      時候有我、甲○○，另外一個人不記得了，警察把我們三
      人趕到和式。」等語，二人就現場人數，以及是否見及被
      告丁○○亦不一致，雖證人邱信祥亦供證聽到哀號的聲音
      ，唯此顯係事後自串之詞，尚難為被告有遭刑求之證據，
      且亦不能證明現場有錄影搜證。
二、關於實體方面：
（一）訊據上訴人即被告固不否認有於上開犯罪事實欄一(一)所示
      時間、地點經警查獲時，自其身上起出如附表一所示第二
      級毒品之事實，惟矢口否認有何販賣第二級毒品MDA之犯
      行，辯稱：扣案如附表一所示MDA毒品是伊在臺北向綽號
      「馬伯」之人購買後，欲準備供自己施用，但回家途中，
      接獲被告丁○○電話邀請至住處遊玩，才會攜帶該含第二
      級毒品MDA成分藥錠為警查獲云云。經查：
    (1)被告乙○○明知綽號「馬伯」之人已與被告丁○○達成買
      賣MDA 毒品之合意，欲販賣MDA 毒品乙事，卻仍於91年11
      月間某日，接受綽號「馬伯」之人之指示與丁○○聯絡交
      付MDA 毒品事宜，嗣於91年11月20日凌晨1 時30分許，被
      告乙○○攜帶如附表一所示均含第二級毒品MDA 成分之藥
      錠前往被告丁○○住處，正準備交付上開藥錠之際，即為
      警員查獲，並當場查扣如附表一所示含第二級毒品MDA 成
      分藥錠等情，已據被告乙○○於91年11月20日警詢及同日
      偵查中均坦承不諱，其於警詢中供述：伊幫綽號「馬伯」
      之人送800 顆搖頭丸給被告丁○○，查扣的搖頭丸是綽號
      馬伯之人所有等語；於同日偵查中再供稱：是被告丁○○
      打電話過來說有沒有貨，伊說有才把貨送過去，在被告丁○○打電話過來之前，馬伯已經打電話告知伊，要伊送貨
      給被告丁○○，伊知道送給被告丁○○的是搖頭丸等語甚
      明（見91年偵字第22471 號偵查卷第6 頁以下、第59 頁
      背面），核與證人王詔科於原審審理中證稱：當初是先查
      獲被告丁○○持有很多搖頭丸，伊等對被告丁○○說，配
      合警員供出毒品來源可以減刑，被告丁○○即說有些搖頭
      丸是綽號「阿光」之人所提供並當場就撥打電話給被告乙○○表示要購買搖頭丸，嗣後被告乙○○才會攜帶毒品至
      被告丁○○住處為警查獲等語大致相符合（見原審93年11
      月11日審判筆錄）。
    (2)又被告丁○○遭警查獲後，依警員指示，以電話聯絡被告
      乙○○買受毒品事宜，被告乙○○旋即同日攜帶第二級毒
      品在被告丁○○住處為警查獲，並自其身上起出如附表一
      所示毒品乙節，已經證人王詔科證述明確，如前所述，而
      以被告乙○○此次遭警員查獲MDA 毒品達700 餘顆，數量
      甚為龐大以觀，若非事先已就本次購買毒品數量、價錢及
      交貨方式均談妥當並已調集毒品待通知交貨，被告乙○○
      當無可能於被告丁○○於斯時遭警查獲後，依警方指示，
      臨時撥打電話聯絡被告乙○○，被告乙○○即可攜帶上開
      大量MDA 毒品前往被告丁○○住處交付，益見被告乙○○
      所稱係綽號「馬伯」之人與被告丁○○達成買賣該MDA 毒
      品合意後，伊僅係接受綽號「馬伯」之人之指示與被告丁○○聯絡交付毒品事宜並負責將如附表一所示毒品交付與
      被告丁○○乙節，應屬實情。於本院審理中上訴人即被告
      丁○○亦供稱乙○○於一點多曾主動打電話給上訴人丁○○表示欲至丁○○住處，斯時丁○○住處正遭警搜索，黃
      乃藉詞伊正在忙，有客人在，以暫擋乙○○前來伊住處，
      但為在場警員獲悉，要上訴人丁○○打電話邀乙○○前來
      伊處，此為上訴人即被告丁○○所供明。且上訴人丁○○
      於本院供證：「其中一個警察要我打電話給『光哥』（即
      乙○○）我不願意叫他來，我知道他有在現搖頭丸，他身
      上有搖頭丸，我怕叫他來會害了他，．．．。」等語，又
      稱：「（你在警察指示之下，你打給乙○○電話，電話內
      容為何？）我說光哥，我現在忙完了，你可以過來了。」
      、「檢察官問你剛才回答光哥，現在忙完了，你可以來了
      ，是之前乙○○有表示要去你家嗎？）大約一點多的時候
      ，乙○○打電話給我說要來我家。」等語，足見乙○○確
      有帶搖頭丸欲交付丁○○，且為丁○○所明知，適因丁○○遭警搜索，而邀被告乙○○前來乃一舉擒獲，所辯陷阱
      設計云云，並非真實。況上訴人二人對於被告乙○○是否
      常到丁○○家所供亦異，被告丁○○供稱乙○○偶爾到伊
      家一、二次，被告乙○○卻供稱常常去丁○○家喝酒聊天
      云云，顯見被告乙○○警訊所供與事實相符。
    (3)雖被告乙○○嗣後改稱扣案如附表一所示MDA 毒品是買入
      後供自己施用，並非幫綽號「馬伯」之人送貨云云。然查
      本案經查扣如附表一所示之第二級毒品MDA 數量甚為龐大
      ，顯然已超過一般正常吸食者所持有之數量，且依被告乙○○於於警詢及第一次偵查中均已供承上開犯行，如前所
      述，茍若被告乙○○購入上開大量MDA毒品之目的確實係
      擬供自己施用，其焉有不於該次警詢及偵查中為此供述，
      以求自保，又豈會隱瞞避談，反而供述係受綽號「馬伯」
      之人之指示送交含第二級毒品MDA 成分藥錠予被告丁○○
      之理，是被告乙○○嗣後翻異前詞所為之陳述，應係避重
      就輕之詞，難認可採信。況再參以被告乙○○為警查獲後
      經警員對之採集尿液送驗結果，諸項毒品檢驗均呈陰性反
      應，有三軍總醫院臨床病理科毒藥物組濫用藥物尿液檢驗
      報告1 份在卷可參（見91年偵字第22471 號偵查卷第146
      頁），由此亦可佐證被告乙○○並無施用毒品習慣，則其
      所持有如附表一所示毒品顯非供自己施用，而係圖以販售
      ，甚為明確。
    (4)此外，並有如附表一所示藥錠扣案可佐，而該藥錠經送請
      檢驗結果，均含有第二級毒品MDA 成分，有行政院衛生署
      管制藥品管理局92年12月16日管檢字第0920010005號檢驗
      成績書1 份附卷足參（見92年度偵字第15206 號偵查卷第
      25頁）。
    (5)又依前所述，被告乙○○既知悉綽號「馬伯」之人本次係
      在販售毒品，其本於此一認知，卻仍為綽號「馬伯」之人
      與被告丁○○聯絡並持送MDA 毒品予被告丁○○，則其應
      係基於幫助綽號「馬伯」之人販賣MDA 毒品之犯意，而參
      與販賣第二級毒品之構成要件行為，惟尚未完成交付時即
      遭警員當場逮捕，被告乙○○之行為仍屬未遂之程度，應
      論以未遂罪，至為灼然，公訴人漏未論及被告乙○○係接
      受綽號「馬伯」之人指示送交該毒品予被告丁○○乙節，
      容有未洽，併此敘明。又查刑法第28條共犯之規定，雖於
      95年7月1日修正公布施行為二人以上共同實行犯罪行為者
      皆為正犯，與修正前之刑法第28條規定，並無不利於被告
      ，自適用修正前第28條共犯規定。
    (6)綜上所述，被告乙○○此部分辯稱，無非卸責之詞，不可
      採信。事證明確，其所為此部分犯行，亦堪認定。
（二）訊據上訴人即被告丁○○固不否認於上開事實欄二(三)所示
      時間、地點為警查獲並扣得如附表二、三所示毒品等情。
      但知否認有何販賣第二、三級毒品之犯行，辯稱扣案毒品
      是先前買來供自己施用云云。經查：
　1.被告丁○○確實有於犯罪事實欄二(一)、(二)所示、時間地點購
　  入如附表二、三所示第二級、第三級毒品後，連同預備供分
    裝出售毒品所用之研磨缽、分裝罐及分裝袋等物品，一併將
    之藏放於其住處內，伺機尋找對象販賣等情，業經被告丁○○於警訊中供述甚明，其於警訊中供稱：已經沒有施用毒品
    習慣，此次為警查獲之各式搖頭丸、大麻等多量毒品，是準
    備以1粒250 元代價分散賣給桃園及中壢地區各舞場舞客。
    而Ketamine則係以1公克重量裝入類似保濟丸之塑膠瓶後再
    出售等語明確（見91年偵字第22471號偵查卷第10頁以下）
    。且本案查獲經過情形，係警員獲悉線報後，對被告丁○○
    所使用電話進行監聽，認涉及犯罪後，乃向臺灣板橋地方法
    聲請搜索票至被告丁○○住處進行搜索，並當場扣得如附表
    二、三所示毒品及研磨缽、分裝袋、分裝罐物品等情，復據
    證人警員王詔科於原審審理中證述綦詳（見原審93年11月11
    日審判筆錄）。雖被告丁○○嗣後改稱：扣案毒品是先前買
    來供自己施用，嗣後戒除毒癮，乃將剩餘毒品放置在家中，
    而為警員查獲云云。然查：
    (1)被告丁○○確有販入如附表二、三所示毒品，並準備分裝
      伺機販售等情，此已經其於為警查獲當時向承辦員警供稱
      甚詳，如前所述。
    (2)再細譯被告丁○○先後所為辯解，其於91年11月20日偵查
      中改稱：搖頭丸及K 他命是伊買的，而大麻是買毒品時送
      的等語（見91年偵字第22471 號偵查卷第58頁背面、第59
      頁）；於92年2 月26日偵查中供稱：扣案毒品均是綽號「
      龍龍」之人放置在伊住處，搖頭丸、k 他命及大麻都是綽
      號「龍龍」之人所有的等語（見91年偵字第22471 號偵查
      卷第138頁背面）；於原審行準備程序時又改稱：扣案如
      附表二、三所示毒品是伊之前施用時所購入，後來沒再施
      用毒品，就將剩餘毒品藏放在家中等語（見原審93年9月
      22日準備程序筆錄），前後辯稱並不一致，則扣案如附表
      二、三所示毒品是否果真如被告丁○○所稱係先前買入供
      己施用後所存留之物品，實屬可疑。
    (3)又被告丁○○為警查獲時所扣得如附表二、三所示毒品，
      非但種類繁多、數量更為可觀，與一般單純吸食毒品者所
      持有毒品情形顯然有異，另本案當場除扣得如附表二、三
      所示第一級、第二級毒品外，尚有研磨缽、分裝袋及分裝
      罐等物，有前揭搜索扣押證明筆錄在卷可稽，而研磨缽、
      分裝袋、分裝罐等物品均係供販毒者大量買進毒品時能再
      予研磨、分裝毒品出售之用，是依此情綜合觀之，被告丁○○辯稱毒品是先前買來自己施用所留存之物品云云，實
      不可採。再參以被告丁○○為警查獲後經警員對之採集尿
      液送驗結果，諸項毒品檢驗均呈陰性反應，有三軍總醫院
      臨床病理科毒藥物組濫用藥物尿液檢驗報告1 份在卷可參
      （見91年偵字第22471 號偵查卷第146 頁），由此亦可佐
      證被告丁○○並無施用毒品習慣，則其販入附表二、三所
      示毒品應非供自己施用，而係圖以販售，甚為明確。
    (4)至被告丁○○於原審所舉之證人廖成福雖附和其所辯，到
      庭證稱：為警查獲二星期前曾與被告丁○○聊天，期間並
      詢問被告丁○○有無持續吸食毒品，被告丁○○還將毒品
      拿給伊觀看等語（見原審93年11月11日審判筆錄），然依
      證人廖成福與被告丁○○間為朋友關係，此為被告丁○○
      所不否認，則證人廖成福所為前揭證詞是否係故意附和被
      告，已非無疑，況證人廖成福之前揭證稱，與事實不符，
      並不足作為被告丁○○有利之認定。被告丁○○此項辯解
      並無可採。
　2.被告丁○○於上開時地與綽號”馬伯”之人達成販入第二級
　  毒品MDA之合意後，再由丁○○與綽號”馬伯”之人所指示
    送交毒品之乙○○聯絡交付第二級毒品MDA事宜，此被告二
    人間之如何聯絡已詳如上述。惟因在乙○○欲將第二級毒品
    MDA交付被告丁○○之前，丁○○已遭警搜索，並經警員授
    意被告丁○○趁被告乙○○欲前來伊住處之機會打電話邀乙○○前來伊住處，被告乙○○乃攜帶綽號”馬伯”之人所交
    付如附表一所示第二級毒品前往被告丁○○住處並為警查獲
    。且被告丁○○販入此第二級毒品MDA之目的，係欲加以分
    裝後，伺機尋找對象販售等情，應足認定。
　3.此外，並有如附表一、二、三所示第二級、第三級毒品及研
　  磨缽1組、分裝袋1批、分裝罐1批等物品扣案足憑，而該如
    附表一、二、三所示物品，經分別送請檢驗結果，各含有MD
    A 、MDMA、大麻及Ketamine成分，有行政院衛生署管制藥品
    管理局92年12月16日管檢字第0920010005號檢驗成績書、憲
    兵司令部刑事鑑識中心93年12月6日（93）安鑑字第00279號
    函及法務部調查局92年1月2日調科壹字第1600 06729號通知
    書各1份附卷足參（見92年度偵字第15206號偵查卷第25頁、
    91年偵字第22471號偵查卷第134頁、本院卷未編頁碼）。
　4.按販賣毒品係違法行為，非可公然為之，亦無公定之價格，
　  無論瓶裝或紙包，均可任意分裝增減分量，而每次買賣之價
    差，亦隨時依雙方資力、關係之深淺、需求之數量、來源是
    否充裕、販賣者是否渴求資金、查緝是否嚴謹、購買者被查
    獲時供述購買對象之可能性之風險評估等，而異其標準，非
    可一概而論，販賣之利得除經坦承及價量俱臻明確外，委難
    察得實情，販賣之人從價差或量差中牟利方式雖異，但其圖
    利之非法販賣行為則一，販賣毒品之行為，事涉重典，苟無
    利潤可圖，被告劉丁○○無任意將毒品讓與他人之可能被告
    丁○○既有販賣之意，已足認其目的係為營利甚明。
　5.又按刑法上犯罪類型為「販賣」者之既、未遂，以買賣之標
　  的物已否交付為區分標準；如僅就買賣之內容意思表示一致
    ，而尚未交付標的物時，應論以販賣未遂。」最高法院89年
    度臺上字第2798號判決要旨參照）。查被告丁○○雖已與綽
    號「馬伯」之人達成買受第二級毒品MDA合意，惟被告丁○○尚未取得毒品時，即遭警逮獲，是此次犯行應屬於未遂之
    程度，而應論以未遂罪。
　　綜上所述，被告丁○○上開辯解，不足採信。本件事證明確
　  ，其販賣毒品之犯行，堪予認定，應依法論科。
三、論罪部分：
（一）按MDA、MDMA為毒品危害防制條例第2條第2款規定之第二
      級毒品，不得非法持有及販賣；而Ketamine亦經毒品危害
      防制條例列為第三級毒品依法不得販賣。又被告二人犯罪
      後，毒品危害防制條例第4條規定，業於92年7月9日經修
      正公布，並自93年1月9日起生效施行，按其修正前後之法
      定本刑未有更異，爰依刑法第2條第1項前段之規定，依修
      正後毒品危害防制條例第4條規定論處，合先敘明。
（二）被告乙○○部分：
      被告乙○○既係於被告丁○○已與綽號「馬伯」之人達成
      買賣MDA 毒品合意後，接受指示而攜帶MDA 毒品至被告丁○○住處，惟尚未完成交付時即遭警員當場逮捕，如前所
      述，故核被告乙○○於如犯罪事實欄一(一)所為係犯毒品危
      害防制條例第4 條第6 項、第2 項之販賣第二級毒品未遂
      罪。公訴人認被告乙○○販賣第二級毒品既遂，容有誤會
      。被告乙○○於非法販賣第二級毒品MDA 前後之非法持有
      第二級毒品MDA 之低度行為，應為其非法販賣之高度行為
      所吸收，不另論罪。又按以幫助他人犯罪之意思而參與犯
      罪，其所參與者，苟係犯罪構成要件之行為，亦為正犯（
      最高法院25年上字第2253號及27年上字第1333號判例意旨
      參照）。次按刑罰法律之「販賣」罪，除有售賣雙方之意
      思表示合致外，另須有標的物之交付，其犯罪始告既遂完
      成；是「交付」毒品之行為，亦屬「販賣」毒品之犯罪構
      成要件行為之一部。被告乙○○既係基於幫助綽號「馬伯
      」之人販賣MDA 毒品之犯意，受綽號「馬伯」之人之指示
      並將MDA 毒品持至指定交易地點交付，則被告乙○○顯已
      參與綽號「馬伯」之人販賣MDA 毒品犯罪之構成要件行為
      （交付），其與綽號「馬伯」之人之間，仍應成立販賣第
      二級毒品罪之共同正犯；再者，被告乙○○於犯罪事實欄
      一所示犯行即止於未遂階段，應依刑法第26條前段規定減
      輕其刑。
（三）被告丁○○部分：
      查以營利為目的販入毒品犯罪即告成立：又販賣毒品罪，
      並不以販入後復行賣出為必要，只須以營利為目的，將毒
      品販入或賣出，有一於此，其犯罪即告成立，此與意圖販
      賣而非法持有毒品罪，乃指意圖販賣而販入以外之原因而
      持有，嗣持有後始意圖販賣者，迥然不同（此有最高法院
      91年度台上字第2048號判決意旨可資參照）。而被告丁○○於分別販入扣案第二級毒品、第三級毒品之初，既已有
      分裝轉售從中牟利之意圖，已如前述，則其一經各別販入
      即買受如附表二、三所示第二級毒品MDA、MDMA、大麻及
      第三級毒品Ketamine之犯行，即已成立，且其所販入之如
      附表二、三所示第二級、第三級毒品又係於不同時間內購
      得，故核被告丁○○於如犯罪事實欄二(一)所示販入如附表
      二所示毒品之行為，係犯毒品危害防制條例第4條第2項之
      販賣第二級毒品罪既遂罪；於如犯罪事實欄二(一)所示與綽
      號「馬伯」之人達成買受第二級毒品MDA，而尚未取得毒
      品之行為，係犯毒品危害防制條例第4條第6項、第2項之
      販賣第二級毒品罪未遂罪；於如犯罪事實欄二(二)所為販入
      第三級毒品之行為，係犯毒品危害防制條例第4條第3項之
      販賣第三級毒品罪既遂罪。又被告丁○○於非法販賣第二
      級、第三級毒品前後之非法持有第二級、第三級毒品之低
      度行為，應為其非法販賣之高度行為所吸收，不另論罪。
      公訴人雖未於起訴書犯罪事實欄詳加敘明被告丁○○販賣
      第二級毒品大麻之經過情形，惟已提及被告丁○○有販入
      大麻之事，並引用毒品危害防制條例第4條第2項販賣第二
      級毒品法條，是本院認被告丁○○涉嫌販售第二級毒品大
      麻部分，亦經起訴，另公訴人亦未起訴被告丁○○基於販
      賣第二級毒品營利之犯意，而有與綽號「馬伯」之人達成
      買受MDA毒品乙情，惟因此部分與公訴人原起訴被告丁○○於前揭犯罪事實欄二(一)所為販入如附表二所示第二級毒
      品之犯行間，有連續犯之裁判上一罪關係，本院均應加以
      審究，併此敘明。又查被告行為後刑法第56條連續犯之規
      定業於94年1月7日修正公布刪除，並於95年7月1日施行，
      則被告丁○○之犯行，因行為後新法業已刪除連續犯之規
      定，此刪除雖非犯罪構要要件之變更，但顯已影響行為人
      刑罰之法律效果，自屬法律有變更，依新法第2條第1項規
      定比較新舊法結果，仍應適用較有利於被告之行為時法論
      以連續犯。被告丁○○於如犯罪事實欄二(一)所為2次販入
      第二級毒品既遂、未遂犯行，時間緊接，觸犯構成要件相
      同之罪名，顯係基於概括犯意反覆為之，應依連續犯之規
      定論以販賣第二級毒品既遂之一罪。又被告丁○○上開販
      賣第二級毒品、第三級毒品二罪間，犯意各別，行為互殊
      ，應予分論併罰。
四、原審以被告二人罪證明確，適用修正後毒品危害防制條例第
    4條第2項、第3項、第6項、第18條第1項前段、刑法第2條第
    1項、第11條、第28條、第56條、第26條前段並審酌被告乙○○雖非主導販賣MDA毒品之人，但明知MDA危害國民健康，
    猶基於幫忙綽號”馬伯”者之人販賣之犯意下，接受指示，
    代為交付毒品予買受人之販毒行為，並衡酌其素行、智識程
    度、生活狀況、犯罪之動機、目的、手段、危害之程度及犯
    罪後之態度等一切情狀，量處有期徒刑陸年，就被告丁○○
    部分審酌其販賣毒品牟利，且所販入毒品種類繁多，數量匪
    勘，流入市面將危害國民健康甚鉅，惟其尚未販售他人，危
    害尚未發生即為警查獲，並衡酌其素行、智識程度、生活狀
    況、犯罪之動機、目的、危害程度等一切情狀就販賣第二級
    毒品處有期徒刑捌年，就販賣第三級毒品，量處有期徒刑陸
    年，並就扣案如附表一、二、三所示物品分屬第二級、第三
    級毒品，不問屬於被告與否均依毒品危害防制條例第18條第
    1項之規定諭知沒收併銷燬之，扣案研磨缽1組、分裝袋1批
　　及分裝罐1批等物品，其中分裝袋、分裝罐等物品，被告丁○○雖否認為其所有，然該等物品係警員執行搜索時在被告
　  丁○○住處查獲，有卷附前揭搜索扣押證明筆錄在卷可佐（
    見91年偵字第22471號偵查卷第24頁），參以被告丁○○於
    警詢中亦供稱：搖頭丸及大麻毒品是要分散賣給舞廳舞客使
    用，Ketamine則係裝入塑膠瓶出售等情，堪認該分裝袋及分
    裝罐物品，應係被告丁○○所有，且與研磨缽同為供預備分
    裝毒品伺機販售之用無誤，是該研磨缽1組、分裝袋1批及分
    裝罐1批等物品既為被告丁○○所有且係預備供分裝毒品以
    方便出售用之物，依刑法第38條第1項第2款之規定予以宣告
    沒收。另就被告丁○○住處查獲之其餘白色圓形錠1顆（一
　　面印有十字刻痕，即偵查卷附扣押物品清單第1頁編號1物品
    ）、褐色圓形錠79顆（一面印有煙斗圖樣，原扣得80顆，其
    中1顆於鑑驗過程用罄滅失，餘79顆，即偵查卷附扣押物品
    清單第1頁編號4物品）、白色粉末（即偵查卷附扣押物品清
    單第1 頁編號9 物品，該物品有4 包，屬其中1包）、白色
    粉末（即偵查卷附扣押物品清單第1頁編號10物品）、白色
    粉末（即卷附扣押物品清單第2頁編號3物品）及白色圓形錠
    一面印有JENSHENG字樣313顆（原扣得314顆，其中1顆於鑑
    驗過程用罄滅失，餘313顆，即偵查卷附扣押物品清單第2頁
    編號2物品），經送鑑定結果，均非屬第一級、第二級、第
    三級毒品，此亦有前揭行政院衛生署管制藥品管理局檢驗成
    績書在卷可佐（見92年偵字第15206號偵查卷第23頁），另
    扣案帳冊1本，被告丁○○否認為其所有，雖不可採，惟經
    本院檢視結果並無記載具體交易事項，此外又查無積極證據
    足資證明前開物品與本件犯罪有涉，均不予諭知沒收，核其
    認事用法均無違誤，上訴意旨仍否認犯罪並以陳詞置辯為無
    理由，應予駁回。
據上論斷，應依刑事訴訟法第368條，判決如主文。
本案經檢察官洪泰文到庭執行職務。
中　　華　　民　　國　　96 　年　　1 　　月　　 10　　日
            　　　刑事第七庭　　審判長法  官 陳 正 雄
     　　　　　　　　　　　           法  官 許 錦 印
　   　　　　　　　　　　　　　　   　法  官 蔡 光 治
以上正本證明與原本無異。
如不服本判決，應於收受送達後十日內向本院提出上訴書狀，其
未敘述上訴之理由者並得於提起上訴後十日內向本院補提理由書
（均須按他造當事人之人數附繕本）。
                                      書記官 陳 韋 杉
中　　華　　民　　國　　96　　年　　1　　月　　 15  　日
附錄本案論罪科刑法條全文
毒品危害防制條例第4條
製造、運輸、販賣第一級毒品者，處死刑或無期徒刑；處無期徒
刑者，得併科新臺幣一千萬元以下罰金。
製造、運輸、販賣第二級毒品者，處無期徒刑或七年以上有期徒
刑，得併科新臺幣七百萬元以下罰金。
製造、運輸、販賣第三級毒品者，處五年以上有期徒刑，得併科
新臺幣五百萬元以下罰金。
製造、運輸、販賣第四級毒品者，處三年以上十年以下有期徒刑
，得併科新臺幣三百萬元以下罰金。
製造、運輸、販賣專供製造或施用毒品之器具者，處一年以上七
年以下有期徒刑，得併科新臺幣一百萬元以下罰金。
前五項之未遂犯罰之。
中華民國刑法第216條
(行使偽造變造或登載不實之文書罪)
行使第二百十條至第二百十五條之文書者，依偽造、變造文書或
登載不實事項或使登載不實事項之規定處斷。
中華民國刑法第212條
(偽造變造特種文書罪)
偽造、變造護照、旅券、免許證、特許證及關於品行、能力服務
或其他相類之證書、介紹書，足以生損害於公眾或他人者，處一
年以下有期徒刑、拘役或三百元以下罰金。
中華民國刑法第217條
(偽造盜用印章印文或署押罪)
偽造印章、印文或署押，足以生損害於公眾或他人者，處三年以
下有期徒刑。
盜用印章、印文或署押，足以生損害於公眾或他人者，亦同。
附表一（被告乙○○販賣第二級毒品部分）：
 ┌───┬───────────┬───────────────┐
 │編 號 │物 品 名 稱           │數                        量  │
 ├───┼───────────┼───────────────┤
 │  一  │含第二級毒品MDA成分藥 │壹佰玖拾玖顆（原扣得200 顆，其│
 │      │錠（藥錠其中一面印有金│中1 顆已於鑑定過程用罄滅失，餘│
 │      │星圖樣）              │199 顆）。                    │
 ├───┼───────────┼───────────────┤
 │  二  │含第二級毒品MDA成分藥 │伍佰肆拾貳顆（原扣得545 顆，其│
 │      │錠（藥錠其中一面印有  │中3 顆已於鑑定過程用罄滅失，餘│
 │      │Hello Kitty圖樣）     │542顆）。                     │
 ├───┼───────────┼───────────────┤
 │  三  │含第二級毒品MD成分藥錠│肆拾玖顆（原扣得50顆，其中1顆 │
 │      │（藥錠其中一面印有鑽石│已於鑑定過程用罄滅失，餘49顆）│
 │      │圖樣）                │。                            │
 └───┴───────────┴───────────────┘
附表二（被告丁○○販賣第二級毒品部分）：
 ┌───┬───────────┬───────────────┐
 │編 號 │物 品 名 稱           │數                        量  │
 ├───┼───────────┼───────────────┤
 │  一  │含第二級毒品MDA成分藥 │佰貳拾柒顆（原扣得328 顆，其│
 │      │錠（藥錠其中一面印有雙│中1 顆已於鑑定過程用罄滅失，餘│
 │      │星圖樣）              │327 顆）。                    │
 ├───┼───────────┼───────────────┤
 │  二  │含第二級毒品MDA成分藥 │貳佰肆拾肆顆（原扣得245 顆，其│
 │      │錠（藥錠其中一面印有  │中1 顆已於鑑定過程用罄滅失，餘│
 │      │Hello Kitty圖樣）     │244 顆）。                    │
 ├───┼───────────┼───────────────┤
 │  三  │含第二級毒品MDA成分藥 │ 壹顆（原扣得2顆，中1顆已於鑑 │
 │      │錠（藥錠其中一面印有  │ 定過程用罄滅失，餘1顆）。    │
 │      │金鑽圖樣）            │                              │
 ├───┼───────────┼───────────────┤
 │  四  │含第二級毒品MDMA成分藥│柒拾伍顆（原扣得76顆，其中1顆 │
 │      │錠（藥錠其中一面印有XL│已於鑑定過程用罄滅失，餘75顆）│
 │      │字樣）                │。                            │
 ├───┼───────────┼───────────────┤
 │      │含第二級毒品MDMA成分藥│零顆（原扣得1 顆，其中1 顆已於│
 │  五  │錠（藥錠其中一面印有  │鑑定過程用罄滅失，餘0 顆）。  │
 │      │SKY字樣）             │                              │
 ├───┼───────────┼───────────────┤
 │      │含第二級毒品MDMA成分藥│顆（原扣得4 顆，其中1 顆已於│
 │  六  │錠（藥錠其中一面印有  │鑑定過程用罄滅失，餘3 顆）。  │
 │      │白鑽圖樣）            │                              │
 ├───┼───────────┴───────────────┤
 │  七  │ 第二級毒品大麻伍塊（驗餘淨重肆拾壹點柒公克）       │
 ├───┼───────────────────────────┤
 │  八  │ 含第二級毒品大麻成分煙草（驗餘淨重捌點伍公克）     │
 ├───┼───────────────────────────┤
 │  九  │ 含第二級毒品大麻成分煙捲肆支                         │
 └───┴───────────────────────────┘
附表三（被告丁○○販賣第三級毒品部分）：
 ┌───┬───────────┬───────┬───────┐
 │編 號 │物     品   名      稱│數         量 │備         註 │
 ├───┼───────────┼───────┼───────┤
 │  一  │含第三級毒品Ketamine成│重肆拾肆點捌玖│即偵查卷附扣押│
 │      │分米黃色粉末          │肆公克        │物品清單第一頁│
 │      │                      │              │編號9 ，其中1 │
 │      │                      │              │包物品（原有4 │
 │      │                      │              │包）          │
 ├───┼───────────┼───────┼───────┤
 │  二  │含第三級毒品Ketamine成│重貳點貳玖玖公│即偵查卷附扣押│
 │      │分白色粉末            │克            │物品清單第2 頁│
 │      │                      │              │編號1之物品   │
 ├───┼───────────┼───────┼───────┤
 │  三  │含第三級毒品Ketamine成│重肆拾陸點貳零│即偵查卷附扣押│
 │      │分白色粉末            │伍零公克      │物品清單第一頁│
 │      │                      │              │編號9 ，其中1 │
 │      │                      │              │包物品（原有4 │
 │      │                      │              │包）          │
 ├───┼───────────┼───────┼───────┤
 │  四  │含第三級毒品Ketamine成│重肆拾陸點捌捌│即偵查卷附扣押│
 │      │分白色粉末            │柒公克      │物品清單第一頁│
 │      │                      │              │編號9 ，其中1 │
 │      │                      │              │包物品（原有4 │
 │      │                      │              │包）          │
 ├───┼───────────┴───────┴───────┤
 │  五  │含第三級毒品Ketamine成分香菸壹支                      │
 └───┴───────────────────────────┘
